【裁判字號】    99,訴,396
【裁判日期】    991118
【裁判案由】    詐欺
【裁判全文】
臺灣花蓮地方法院刑事判決               99年度訴字第396號
公  訴  人  臺灣花蓮地方法院檢察署檢察官
被      告  甲○○
上列被告因詐欺等案件，經檢察官提起公訴（99年度偵字第3597
號），被告於準備程序中就被訴事實為有罪之陳述，經本院合議
庭裁定由受命法官改依簡式程序審理，判決如下：
    主  文
甲○○共同犯行使偽造私文書罪，共貳罪，均累犯，各處有期徒
刑參月，如易科罰金，以新臺幣壹仟元折算一日，各減為有期徒
刑壹月拾伍日，如易科罰金，以新臺幣壹仟元折算一日。應執行
有期徒刑貳月，如易科罰金，以新臺幣壹仟元折算壹日。
    事  實
一、甲○○前因詐欺案件，經臺灣高等法院臺中分院於民國94年
    8月3日以94年度上易字第179號判處有期徒刑3月確定，復因
    詐欺案件，經臺灣臺中地方法院於95年 6月26日以95年度易
    緝字第239號判處有期徒刑4月確定，嗣經同法院於95年 9月
    25日以95年度聲字第3629號裁定應執行有期徒刑 6月，於96
    年 1月23日縮刑期滿執行完畢。詎仍不知悔改，明知信用卡
    卡號係表彰持卡人與發卡銀行間辨識身分，及發卡銀行允許
    持卡人以該號碼向特約商店完成信用交易之憑證，非經持卡
    人同意，他人不得擅以未經授權之卡號與特約商店完成交易
    ，竟與姓名年籍不詳之大陸地區成年男子共同意圖為自己不
    法之利益，而為以下之犯行：
(一)於96年2月10日8時35分許，甲○○在花蓮縣新城鄉○里○路
    75號 3樓不知情之葉美萍租屋處，利用葉美萍所有之電腦及
    不知情出租人黃麗鳳所申辦之ADSL網路上網，並開啟網路通
    訊軟體騰訊QQ，與該大陸地區成年男子連線後，而由甲○○
    提供上開網路IP位址，使該大陸成年男子得以經該網路通訊
    軟體，而利用甲○○之電腦及該網路IP位址，瀏覽願境網訊
    股份有限公司( KKBOX Taiwan Co.,Ltd.，下稱願境公司)所
    架設之網站，並於該網站輸入乙○○於新竹國際商業銀行所
    申辦之信用卡卡號及相關資料，而偽造乙○○同意以刷卡繳
    交KKBOX之30日會員費新臺幣（下同）159元之電子訂單後，
    隨即將上開具準文書性質之電子訂單以網路傳送至該公司而
    行使之，使該公司陷於錯誤，而開啟 KKBOX之會員權限與該
    大陸男子，該大陸男子因之獲得上開具財產上交易價值之電
    磁紀錄，而得享有財產上利益，並足生損害於乙○○、發卡
    銀行及願境公司。
(二)於96年 2月10日13時45分許，甲○○以相同手法，使大陸成
    年男子得以瀏覽愛迪特數位科技有限公司（下稱愛迪特公司
    ）所架設之網站，並於該網站輸入乙○○於新竹國際商業銀
    行所申辦之信用卡卡號及相關資料，而偽造乙○○同意以刷
    卡購買2000元遊戲點數之電子訂單後，隨即將上開具準文書
    性質之電子訂單以網路傳送至該公司而行使之，送至該公司
    而行使之，使該公司陷於錯誤，提供遊戲點數與該大陸男子
    ，使該大陸男子因之獲得上開具財產上交易價值之電磁紀錄
    ，而享有財產上利益，並足生損害於乙○○、發卡銀行及愛
    迪特公司。嗣乙○○於96年 3月初，發現信用卡帳款有異，
    經報警處理始循線查獲上情。
二、案經乙○○告訴及臺灣士林地方法院檢察署檢察官自動檢舉
    後呈請臺灣高等法院檢察署檢察長令轉臺灣花蓮地方法院檢
    察署檢察官偵查起訴。
    理  由
一、本件係經被告甲○○於準備程序當庭表示認罪，而經本院裁
    定以簡式審判程序加以審理，則依據刑事訴訟法第273條之2
    、同法第159條第2項之規定，不適用傳聞法則有關限制證據
    能力之相關規定，合先敘明。
二、上揭犯罪事實，業據被告於偵訊及本院審理時均坦承不諱，
    核與告訴人乙○○於警詢、證人葉美萍於查訊時所證述之情
    節相符，並有最新房屋租賃契約書、新竹商業銀行信用卡帳
    款爭議聲明書、 KKBOX登入明細調閱申請單、願境公司及愛
    迪特公司之消費資料、中華電信數據通訊分公司中區客服中
    心回覆單各 1份在卷可稽，足認被告自白與事實相符，本件
    事證明確，被告犯行堪以認定。
三、按以錄音、錄影或電磁紀錄藉機器或電腦處理所顯示之聲音
    、影像或符號，足以表示其用意之證明者，依刑法第 220條
    第 2項規定，以文書論。而所謂電磁紀錄，謂以電子、磁性
    、光學或其相類之方式所製成，而供電腦處理之紀錄，刑法
    第10條第 6項亦有規定。又文書之行使，每因文書性質、內
    容不同而異，就刑法第 220條之準文書所言，祗須藉由機器
    、電腦處理或電磁紀錄，得以表示其文書之內容即屬之，亦
    即行為人藉由機器、電腦處理時所顯示之影像或符號，足以
    表示用意之證明而行使之，即達於行使準私文書之程度。被
    告甲○○明知其並非真正持卡人，竟與大陸成年男子共同在
    網際網路上輸入告訴人之信用卡卡號及相關資訊而製作電子
    訂單，使上開資料顯示於電腦處理影像之螢幕上，用以表示
    真正持卡人以其所有之信用卡購買之意，上開經電腦處理螢
    幕上所示之文字內容自屬刑法第 220條所規定之準文書，應
    以文書論。
四、核被告所為，係犯刑法第216條、第220條第2項、第210條之
    行使偽造私文書、同法第339條第2項之詐欺得利罪，起訴意
    旨認被告係犯刑法第339條之 3第1項之利用電腦設備取財罪
    ，雖有未合，惟其基本社會事實同一，應予變更法條（已當
    庭告知所犯法條）。其與大陸地區成年男子彼此間有犯意聯
    絡及行為分擔，為共同正犯。被告偽造私文書之低度行為，
    為行使之高度行為所吸收，不另論罪。又被告於同時間以 1
    行為觸犯上開2罪名，為想像競合犯，應依刑法第 55條規定
    ，從一重論以行使偽造私文書罪。被告所為之 2次犯行，犯
    罪時間不同，犯意各別，行為互殊，應分論併罰。被告有如
    事實欄所載之前科素行及執行紀錄，有其臺灣高等法院被告
    前案紀錄表附卷可佐，其於受徒刑之執行完畢後， 5年以內
    故意再犯本件有期徒刑以上之罪，應依刑法第47條第 1項論
    以累犯，並加重其刑。
五、爰審酌被告國小畢業之智識程度，犯罪之動機、行為之手段
    ，所詐得之利益不高，告訴人所受之損害，及被告犯後坦承
    犯行等一切情狀，分別量處如主文所示之刑。再被告 2次犯
    罪行為均在96年4月24日以前，且無中華民國 96年罪犯減刑
    條例所規定不得減刑之情形，均應依同條例第 2條第1項第3
    款規定減其刑2分之1，並定其應執行之刑及諭知易科罰金之
    折算標準。
據上論斷，應依刑事訴訟法第273條之 1第1項、第299條第1項前
段、第300條，刑法第28條、第210條、第216條、第220條、第33
9條第2項、第55條、第47條第1項、第51條第5款，刑法施行法第
1條之1，中華民國96年罪犯減刑條例第2條第1項第3款、第7條、
第9條、第10條，判決如主文。
本案經檢察官林英正到庭執行職務。
中    華    民    國    99    年    11    月    18    日
                  刑事第三庭    法  官  吳育汝
以上正本證明與原本無異。
如不服本判決應於收受送達後10日內向本院提出上訴書狀，並應
敘述具體理由。其未敘述上訴理由者，應於上訴期間屆滿後20日
內向本院補提理由書(均須按他造當事人之人數附繕本)「切勿逕
送上級法院」。告訴人或被害人如對於本判決不服者，應具備理
由請求檢察官上訴，其上訴期間之計算係以檢察官收受判決正本
之日期為準。
中    華    民    國    99    年    11    月    18    日
                                書記官
附錄論罪科刑法條：
偽造、變造私文書，足以生損害於公眾或他人者，處 5年以下有
期徒刑。
刑法第216條：
行使第210條至第215條之文書者，依偽造、變造文書或登載不實
事項或使登載不實事項之規定處斷。
刑法第220條：
在紙上或物品上之文字、符號、圖畫、照像，依習慣或特約，足
以為表示其用意之證明者，關於本章及本章以外各罪，以文書論
。
錄音、錄影或電磁紀錄，藉機器或電腦之處理所顯示之聲音、影
像或符號，足以為表示其用意之證明者，亦同。
刑法第339條第1項、第2項：
意圖為自己或第三人不法之所有，以詐術使人將本人或第三人之
物交付者，處5年以下有期徒刑、拘役或科或併科1千元以下罰金
。
以前項方法得財產上不法之利益或使第三人得之者，亦同。

司法院資訊處製作；財團法人民間司法改革基金會備份。
